【裁判字號】    99,重抗,39
【裁判日期】    990809
【裁判案由】    損害賠償
【裁判全文】
臺灣高等法院臺南分院民事裁定  99年度重抗字第39號
抗  告  人  上久工業股份有限公司
法定代理人  乙○○
上列抗告人因與相對人力綱實業社即石春滿、振合營造事業股份
有限公司、甲○○等人間請求給付工程款事件，對於中華民國99
年7月7日臺灣雲林地方法院所為裁定（99年度重訴字第38號）提
起抗告，本院裁定如下：
    主    文
抗告駁回。
抗告訴訟費用新台幣壹仟元由抗告人負擔。
    理    由
一、原裁定意旨略以：「本件原告起訴，未據繳納裁判費，經本
    院於民國99年6月24日裁定命原告於5日內補正。該項裁定已
    於同年、月28日送達原告，有送達證書附卷可憑。原告逾期
    迄未補正，其訴顯難認為合法，又假執行之聲請亦缺乏宣告
    依據，均應予以駁回。」等語。
二、抗告意旨略以：「本件承審法院對抗告人所提起之反訴，並
    未依法曉諭反訴許可與否？或有何不符合法律程序之處？或
    有何原因不能與原告對被告之本訴合併審判程序？而竟直接
    另行分案為另一件訴訟案件，亦未曉諭另分新案之法律上原
    因，並於99年6月24日開庭通知抗告人定7月13日開庭應訊出
    庭，又限其5日內繳交裁判費用182,808元。按被告依民事訴
    訟法第259條規定提起反訴，如屬合法，除有違背同法第260
    條規定之情況外，應准予合併本案審理，以節時省費，達訴
    訟經濟之目的。法律上並無不告知反訴原告之原委，另分新
    案審理之規定。抗告人雖未如期限繳交裁判費，係對承審法
    院對該反訴之另行分案有諸多質疑，徒增疑惑，承審法院竟
    一方面通知開庭，裁定繳費，又在開庭之前裁定駁回，雙面
    作法駁回抗告人之訴，實有違背程序正義，爰於法定期間內
    提起抗告。」等語。
三、按提起民事訴訟應依民事訴訟法第77條之13規定繳納裁判費
    ，此為起訴必須具備之程式。次按「原告之訴，有下列各款
    情形之一者，法院應以裁定駁回之。但其情形可以補正者，
    審判長應定期間先命補正：六、起訴不合程式或不備其他要
    件者。」，民事訴訟法第249條第1項第6款亦有明文。
四、經查，抗告人提起本件訴訟，請求力綱實業社即石春滿、振
    合營造事業股份有限公司、甲○○等損害賠償新臺幣（下同
    ）19,405,000元，經原審法院於99年6月24日裁定命抗告人
    補繳裁判費182,808元，該裁定於99年6月28日合法送達抗告
    人，有送達證書乙紙（見原審卷第10頁）附卷足稽，故原審
    法院於99年7月7日以抗告人逾期未補繳裁判費，裁定駁回其
    訴，經核於法並無違誤。抗告意旨雖謂：對本件反訴之另行
    分案有諸多質疑，承審法院竟一方面通知開庭，裁定繳費，
    又在開庭之前裁定駁回，雙面作法駁回抗告人之訴，實有違
    背程序正義等語。惟查，原審法院99年5月3日裁定已諭知抗
    告人應補繳之裁判費數額，且縱如抗告人所言本件係提起反
    訴，反訴於其訴訟程序，由被告對原告提起，但仍係被告就
    自己之訴請求審判，故性質上為獨立之訴。再依民事訴訟法
    第77條之15規定：「本訴與反訴之訴訟標的相同者，反訴不
    另徵收裁判費。依第三百九十五條第二項、第五百三十一條
    第二項所為之聲明，不徵收裁判費。訴之變更或追加，其變
    更或追加後訴訟標的之價額超過原訴訟標的之價額者，就其
    超過部分補徵裁判費。」及互核原審98年度訴字第56號係請
    求給付工程款事件與本件所請求損害賠償事件，二事件之訴
    訟標的並非同一，更非屬依民事訴訟法第395條第2項、第53
    1條第2項所為之聲明，倘本件誠如抗告人所言係提起一反訴
    ，依法亦應繳納裁判費用，此為必須具備之程式。是抗告人
    之前揭抗告意旨指摘原裁定不當，求予廢棄，為無理由，應
    予駁回。
五、據上論結，本件抗告為無理由，爰裁定如主文。
中    華    民    國    99    年     8    月    9     日
                  民事第三庭    審判長法  官  黃崑宗
                                      法  官  蘇重信
                                      法  官  王浦傑
上為正本係照原本作成。
本裁定除以適用法規顯有錯誤為理由外，不得再抗告。如提再抗
告（須附繕本），應於收受送達後十日內委任律師為代理人向本
院提出再抗告狀，並繳納再抗告費新台幣1千元。
中    華    民    國    99    年    8     月    10    日
                                      書記官  廖英琇
【附記】
民事訴訟法第495條之1第2項準用同法第466條之1第1、2項規定
：
(1)對於第二審判決上訴，上訴人應委任律師為訴訟代理人。但上
  訴人或其法定代理人具有律師資格者，不在此限。
(2)上訴人之配偶、三親等內之血親、二親等內之姻親，或上訴人
  為法人、中央或地方機關時，其所屬專任人員具有律師資格並
  經法院認為適當者，亦得為第三審訴訟代理人。
民事訴訟法第466條之2：
  上訴人無資力委任訴訟代理人者，得依訴訟救助之規定，聲請
  第三審法院為之選任律師為其訴訟代理人。

司法院資訊處製作；財團法人民間司法改革基金會備份。
